【裁判字號】    90,交聲,547
【裁判日期】    900824
【裁判案由】    交管條例聲異
【裁判全文】
臺灣板橋地方法院交通事件裁定                      九十年度交聲字第五四七號
    原處分機關  交通部公路局台北區監理所
    異  議  人  甲○○
    即受處分人
右列受處分人因違反道路交通管理處罰條例案件，對於交通部公路局北區監理所九十
年五月十八日所為之處分（原處分案號：北監五字第裁40-GA0000000號），聲明異議
，本院裁定如左：
    主  文
異議駁回。
    理  由
一、聲明異議意旨略以：原處分機關係以異議人即受處分人甲○○，於民國八十九年
    元月十八日三時零分，酒後駕駛車號Ｖ５－四七八七號自用小客車，在臺中市公
    益、惠中，為警攔檢測試其酒精濃度達每公升○‧三五毫克，違反道路交通管理
    處罰條例規定，經臺中市警局交通警察隊第一分隊當場舉發移送裁決，依道路交
    通管理處罰條例第三十五條第一項第一款規定，裁處最高罰鍰新臺幣一萬二千元
    及吊扣其駕駛執照六個月，惟異議人從未收到任何八十九年要到案之通知，且酒
    精濃度過高可舉發條文規定不合理，且伊並沒被扣證件、汽車，並沒有任何證件
    證明伊違規云云。
三、按汽車駕駛人有飲酒後其吐氣所含酒精成份超過每公升○‧二五毫克以上者，不
    得駕車；又駕駛汽車有酒精濃度過量者，處新臺幣六千元以上一萬二千元以下罰
    鍰，並當場禁止其駕駛及吊扣其駕駛執照六個月，道路交通安全規則第一百十四
    條第二款及道路交通管理處罰條例第三十五條第一項第一款分別定有明文。異議
    人雖以酒醉駕車被抓到應會被扣文件，不然拒簽收會被逮捕，伊當天在東信電訊
    公司上班，沒收到舉發通知書云云置辯。經查，異議人遭舉發時間為凌晨三點，
    且異議人為部門主管，依公司之規定主管人員採責任制，無須刷卡，故無上下班
    刷卡紀錄，有東信電訊人力資源部之傳真資料在卷可按，異議人所辯在公司上班
    云云無從查證。再查，本件異議人右揭違規事實，業經證人即當場舉發之警員陳
    琪富於本院開庭調查時就異議人即是當場舉發而拒簽舉發單之人，並就因酒測滿
    高的，為了避免爭執，開單告發時並告知在場之異議人甲○○三次舉發之事實等
    情明確，此外，並有酒精測試單及舉發通知單等影本各一紙在卷可證，是異議人
    前開違規之事實，足堪認定。再按，當場舉發，拒絕簽章者，並記明其事由，視
    為已收受。復為違反道路交通管理事件統一裁罰標準及處理細則第十一條所明文
    規定，故其上開所辯，尚不足採，本件異議為無理由，應予駁回。
四、據上論斷，應依道路交通案件處理辦法第十九條，裁定如主文。
中      華      民      國    九十      年      八      月    二十四    日
                              臺灣板橋地方法院交通法庭
                                法    官    徐  子  涵
右正本證明與原本無異。
如不服本裁定，應於裁定送達後五日內向本院提出抗告狀。
                                書 記 官    彭  麗  紅
中      華      民      國      九十     年      八     月    二十九    日


司法院資訊處製作；財團法人民間司法改革基金會備份。
